臺灣高雄地方法院刑事判決　　　　　100年度審交訴字第203號
公　訴　人　臺灣高雄地方法院檢察署檢察官
被　　　告　董超
選任辯護人　王進勝律師
　　　　　　黃淑芬律師
　　　　　　林小燕律師
上列被告因公共危險案件，經檢察官提起公訴（100年度調偵字
第640號），本院依簡式審判程序判決如下：
    主  文
董超犯肇事致人傷害逃逸罪，處有期徒刑陸月，如易科罰金，
以新臺幣壹仟元折算壹日。緩刑參年。
    事實及理由
一、本件犯罪事實及證據，除證據部分補充：「被告於本院審理
    中之自白」、證據清單編號8 之「100 年4 月26日」更正為
    「100 年4 月28日」字外，其餘均引用起訴書（如附件）之
    記載。
二、按刑法第185 條之4 肇事逃逸罪，係在防止逃逸行為所產生
    之抽象危險，因此所謂「逃逸」，非指行為人有積極逃亡、
    隱匿等阻礙犯罪偵查行為，而係指行為人不留在肇事現場為
    即時救護、避免後車再度撞擊或協助相關人員迅速處理事故
    而離去，使肇事所發生之損害而有再度擴大之危險。是核被
    告所為，係犯刑法第185 條之4 肇事致人傷害逃逸罪。爰審
    酌被告行車未注意車前狀況，追撞被害人王孳甯駕駛之機車
    ，因而肇事致被害人受傷，更於肇事後未救護被害人或報警
    處理，旋即離開現場，置他人生命、身體不顧，所為實屬不
    該；惟考以被告終能坦承犯行，態度尚稱良好，業與被害人
    達成和解，賠償其損害，被害人不予追究等一切情狀，量處
    如主文所示之刑。另衡酌被告學歷為大學畢業、家境小康、
    職業為工人等情（參調查筆錄受詢問人欄之記載），諭知如
    主文所示易科罰金折算標準。末查被告並無犯罪紀錄，有臺
    灣高等法院被告前案紀錄表可參，本件偶然與他人擦撞，一
    時情急，慌忙離去，致罹刑章，事後已能坦承犯行，過失傷
    害部分並與被害人達成和解，賠償被害人之損害，足認具有
    悔意，本件既屬突發事故，諒被告經此偵審程序及罪刑之宣
    告，應知警惕，而無再犯之虞。本院綜合各情，認上開宣告
    之刑應以暫不執行為適當，併予宣告緩刑3 年，以啟自新。
據上論斷，應依刑事訴訟法第273 條之1 第1 項、第284 條之1
、第299 條第1 項前段、第310 條之2 、第454 條第2 項，刑法
第185 條之4 、第41條第1 項前段、第74條第1 項第1 款，判決
如主文。
本案經檢察官王兆琳到庭執行職務。
中    華    民    國   100    年    8     月    31    日
                  交通法庭    法  官  方錦源
以上正本證明與原本無異。
如不服本判決應於收受送達後10日內向本院提出上訴書狀，並應
敘述具體理由；如未敘述上訴理由者，應於上訴期間屆滿後20日
內向本院補提理由書（均須按他造當事人之人數附繕本）「切勿
逕送上級法院」。
中    華    民    國   100    年    9     月    1     日
                              書記官  冒佩妤
附錄本案論罪科刑之法條：
中華民國刑法第185 條之4
駕駛動力交通工具肇事，致人死傷而逃逸者，處6 月以上5 年以
下有期徒刑。
附件：
臺灣高雄地方法院檢察署檢察官起訴書
                                    100年度調偵字第640號
    被      告  董啟超  男  58歲（民國○○年○○月○○日生）
                        籍設高雄市○○區○○里○○鄰○○○
                            路418號
                        現居高雄市○○區○○路76號4樓
                        國民身分證統一編號：Ｚ000000000號
上列被告因公共危險案件，已經偵查終結，認應該提起公訴，茲
將犯罪事實及證據並所犯法條分敘如下：
        犯罪事實
一、董啟超於民國99年10月23日17時35分許，駕駛車牌號碼YZ—
    4551號之自用小客車，沿高雄市三民區○○○街自西向東方
    向行駛。當董啟超駕駛上開自用小客車行經高雄市三民區○
    ○○街與金鼎路60巷、鼎金二巷之岔路路口時，本應注意汽
    車行駛時，駕駛人應注意車前狀況，隨時採取必要之安全措
    施，而依當時係晨間晴天、柏油路面且路面無障礙物、視距
    良好等一切情狀，並無不能注意之情形，且依其智識、能力
    ，亦無不能注意之情事，竟疏未注意，猶貿然直行，因疏未
    注意而追撞適沿鼎金二巷自北向南行駛至上開岔路路口，由
    王孳甯所騎乘車牌號碼ZIS —357 之輕型機車發生碰撞，致
    王孳甯因而受有右足壓挫傷之傷害（過失傷害部分，業據撤
    回告訴，另行不起訴處分），董啟超所駕駛之車輛右前霧燈
    罩殼亦因破碎而遺留於上址。詎董啟超駕駛動力交通工具肇
    事，致人受傷後，竟不為必要之救護措施，反基於肇事逃逸
    之犯意，旋即駕駛上開車輛離去上址。嗣經員警調閱路口監
    視錄影帶及比對現場遺留之自小客車右前霧燈罩殼與董啟超
    所駕駛之自用小客車右前燈殼處係吻合後，始循線查獲，而
    知上情。
二、案經王孳甯訴由高雄市政府警察局三民第二分局移送偵辦。
            證據並所犯法條
一、證據清單及待證事實
┌──┬─────────┬────────────┐
│編號│  證 據 名 稱     │     待  證  事  實     │
├──┼─────────┼────────────┤
│ 1  │被告董啟超於警詢之│1、伊有駕駛其配偶所有車 │
│    │供述              │   牌號碼YZ—4551號自用 │
│    │                  │   小客車經過該處時，發 │
│    │                  │   現告訴人騎乘機車經過 │
│    │                  │   該處，伊本能踩下煞車 │
│    │                  │2、告訴人騎乘之機車沒有 │
│    │                  │   倒地，左腳踩在地上   │
│    │                  │3、機車經過伊車時，伊沒 │
│    │                  │   有感覺到碰撞或聽到碰 │
│    │                  │   撞聲。約1分鐘後，伊認│
│    │                  │   為沒有車禍發生，伊就 │
│    │                  │   駕車往伊家方向駛去。 │
├──┼─────────┼────────────┤
│ 2  │被告董啟超於99年12│1、曾駕車經過該處，但以 │
│    │月17日在本署偵訊時│   為沒發生車禍         │
│    │之供述            │2、因看告訴人機車沒倒， │
│    │                  │   不知道告訴人有受傷   │
├──┼─────────┼────────────┤
│ 3  │被告於100年4月19日│伊知道有發生車禍，但伊不│
│    │本署偵訊時之供述  │知道對方有受傷。        │
├──┼─────────┼────────────┤
│ 4  │被告於100年4月28日│伊真的不確定伊知道或不知│
│    │本署偵訊時之供述  │道當時有發生車禍        │
├──┼─────────┼────────────┤
│ 5  │告訴人之指訴及證述│1、有於上揭時、地與被告 │
│    │                  │   駕駛之車輛發生車禍   │
│    │                  │2、碰撞後伊有受傷       │
│    │                  │3、碰撞後，因伊右腳卡在 │
│    │                  │   機車和汽車間，因被告 │
│    │                  │   汽車是靜止的，所以伊 │
│    │                  │   就用左腳跟身體的力量 │
│    │                  │   滑行，滑行後伊轉身去 │
│    │                  │   看被告，但被告一直不 │
│    │                  │   下車，當伊想要將車移 │
│    │                  │   到安全的位置時，被告 │
│    │                  │   就已經走了。         │
│    │                  │4、被告未協助救護及留下 │
│    │                  │   任何聯絡資料之事實。 │
├──┼─────────┼────────────┤
│ 6  │證人劉謀賢之證述  │1、伊在店內有聽到煞車聲 │
│    │                  │2、伊到門口時，車子已經 │
│    │                  │   是停止狀態，當時車子 │
│    │                  │   是停在路中間，車子右 │
│    │                  │   側有一台機車，上面坐 │
│    │                  │   著一位小姐，好像在看 │
│    │                  │   那台車。             │
│    │                  │3、幾秒後，汽車離開，小 │
│    │                  │   姐就求救，所以伊就記 │
│    │                  │   下車號。             │
├──┼─────────┼────────────┤
│ 7  │被告於99年12月17日│1、伊駕駛之車輛有與告訴 │
│    │庭呈之事實與答辯內│   人所騎乘之機車碰撞   │
│    │容說明            │2、伊當時沒意識到有車禍 │
│    │                  │   發生                 │
├──┼─────────┼────────────┤
│ 8  │被告於100年4月26日│1、伊當時本能踩下煞車， │
│    │庭呈之事實與答辯內│   伊不確定是否有聽到擦 │
│    │容修正說明        │   撞生或感覺震動。     │
│    │                  │2、伊確定在伊視野內沒有 │
│    │                  │   看到機車倒地，沒意識 │
│    │                  │   有車禍發生。         │
├──┼─────────┼────────────┤
│ 9  │道路交通事故現場圖│本件車禍之現場碰撞位置、│
│    │                  │距離及其他跡證分佈位置  │
├──┼─────────┼────────────┤
│ 10 │道路交通事故調查報│本件車禍時之天候、路況及│
│    │告表（一）（二）  │當時告訴人與被告之車輛碰│
│    │                  │撞之情形等事實          │
├──┼─────────┼────────────┤
│ 11 │交通事故照片7紙   │1、本件車禍碰撞情形     │
│    │                  │2、車禍現場掉落物與被告 │
│    │                  │   車輛毀損處吻合       │
├──┼─────────┼────────────┤
│ 12 │交通事故談話記錄表│告訴人所陳述之本件車禍當│
│    │1份               │時之情形                │
├──┼─────────┼────────────┤
│ 13 │高雄長庚紀念醫院出│告訴人因本次車禍受有傷害│
│    │具之診斷證明書    │之事實                  │
├──┼─────────┼────────────┤
│ 14 │車輛詳細資料報表1 │車牌號碼YZ—4551號自用小│
│    │份                │客車係被告之配偶朱小技所│
│    │                  │有之事實                │
└──┴─────────┴────────────┘
二、核被告所為，係犯刑法第185 條之4 之駕駛動力交通工具肇
    事逃逸之罪嫌。請審酌被告雖與告訴人達成和解，但其犯後
    否認犯行，供述反覆，足見其毫無悔意，請予從重量刑，以
    資警逞。
三、依刑事訴訟法第251 條第1 項提起公訴。
    此  致
臺灣高雄地方法院
中    華    民    國   100    年    6     月    27    日
                        檢 察 官    殷 玉 龍